【裁判字號】    99,審簡聲抗,1
【裁判日期】    990326
【裁判案由】    公示送達
【裁判全文】
臺灣高雄地方法院民事裁定           99年度審簡聲抗字第1號
抗  告  人  寰辰資產管理股份有限公司
法定代理人  乙○○
相  對  人  甲○○
上列當事人間請求聲請公示送達事件，抗告人對於民國98年12月
31日本院鳳山簡易庭98年度鳳簡聲字第86號裁定提起抗告，本院
裁定如下：
  主  文
原裁定廢棄。
准將抗告人於民國九十八年十月二日對相對人所發如附件所示債
權讓與之通知為公示送達。
聲請費用及抗告費用新台幣貳仟元由相對人負擔。
  理  由
一、抗告人聲請及抗告意旨略以：伊因受讓訴外人荷商柯金資產
    管理股份有限公司台灣分公司（下稱荷商柯金公司）對相對
    人之債權，而荷商柯金公司則係受讓訴外人合作金庫銀行股
    份有限公司（下稱合作金庫銀行）對相對人之債權。而伊兩
    次將此債權讓與情事，以如附件所示之債權讓與聲明書寄送
    至相對人之戶籍地為通知結果，均因招領逾期而遭退回，爰
    聲請為公示送達。詎原法院仍以上開情形與送達處所不明之
    要件不符為由駁回，然伊已盡相當之探查後，既仍未能知悉
    相對人應為送達之處所，自符合公示聲請送達之要件，原裁
    定尚有違誤，爰提起抗告請求廢棄原裁定並准為公示送達等
    語。
二、按表意人非因自己之過失不知相對人居所者，得依民事訴訟
    法公示送達之規定，以公示送達為意思表示之通知，民法第
    97條定有明文。經查，本件抗告人主張其轉輾受讓合作金庫
    銀行及荷商柯金公司對相對人之債權，經向相對人之戶籍地
    送達債權讓與通知，惟均未能合法送達等情，業據其提出如
    附件所示債權讓與聲明書、掛號郵件信封及回執並戶籍謄本
    為證。而依上開資料所示，相對人之戶籍地於上開郵件送達
    時為「高雄縣林園鄉○○村○○路竹坑鄉3 號」，且郵務人
    員係在送達時經2 次通知而不在，始以招領逾期未領而退回
    ，可見相對人是否仍居住於該址，已非無疑。又經本院依職
    權函請高雄縣政府警察局林園分局派員至上開地址查訪之結
    果，相對人並未實際居住於該處，目前去向不明，有該局99
    年3 月19日高縣林警偵字第0990003067號函在卷可稽，則抗
    告人依上開戶籍地址為通知並遭退回而未能送達，且經本院
    派員查訪結果，相對人亦確未居住該址，應可認抗告人已用
    相當方法探查，仍未能查知相對人之住居所，故業符合民事
    訴訟法149 條第1 項第1 款所稱應受送達所不明之要件。抗
    告人聲請以公示送達對其為意思表示之通知，即與法定要件
    相符。原審不予准許，容有誤會，抗告人指摘原裁定不當，
    求予廢棄，為有理由，爰由本院將原裁定廢棄，並裁定如主
    文第二項所示。
三、據上論結：本件抗告為有理由，依非訟事件法第21條第1、2
    項、第24條第1 項、第46條、民事訴訟法第495 條之1 第1
    項、第450 條、第79條，裁定如主文。
中    華    民    國    99    年    3     月    26    日
                  民事第二庭審判長法  官  陳嘉惠
                                  法  官  謝雨真
                                  法  官  盧怡秀
正本係照原本作成。
本裁定不得再抗告。
中    華    民    國    99    年    3     月    26    日
                                  書記官  林惟英

司法院資訊處製作；財團法人民間司法改革基金會備份。
